【裁判字號】    98,消債更,275
【裁判日期】    990106
【裁判案由】    更生事件
【裁判全文】
臺灣士林地方法院民事裁定           98年度消債更字第275號
債  務  人  甲○○○○○○
代  理  人  陳添信律師
上列當事人聲請更生事件，本院裁定如下：
    主  文
債務人甲○○○○○○自中華民國九十九年一月六日下午五時起
開始更生程序。
命司法事務官進行本件更生程序。
    理  由
一、按債務人不能清償債務或有不能清償之虞，且無擔保或無優
    先權之債務總額未逾新臺幣（下同）1,200 萬元者，於法院
    裁定開始清算程序或宣告破產前，得向法院聲請更生，觀諸
    消費者債務清理條例第3 條、第42條第1 項規定自明。次按
    ，法院開始更生程序之裁定，應載明其年、月、日、時，並
    即時發生效力。法院開始更生或清算程序後，得命司法事務
    官進行更生或清算程序，必要時得選任律師、會計師或其他
    適當之自然人或法人一人為監督人或管理人，復為同條例第
    45條第1 項、第16條所明定。
二、聲請意旨略以：伊有不能清償債務之情事，前曾於民國97年
    間以書面向最大債權金融機構即大眾商業銀行股份有限公司
    （下稱大眾銀行）請求共同協商債務清償方案，惟因無法確
    認大眾銀行提出之還款條件，致前置協商不成立。債務人以
    開計程車為業，每月盈餘約2 萬2,000 元；又債務人配偶無
    固定工作，僅偶爾打零工補貼家用，是債務人除負擔每月個
    人必要生活費用支出外，尚須與配偶共同扶養一幼女，視其
    債務總金額達149 萬2,048 元，實認有不敷清償債務之虞。
    又債務人無擔保或無優先權之債務總額未逾1,200 萬元，復
    未經法院裁定開始清算程序或宣告破產，爰向本院聲請更生
    等語。
三、經查，債務人所主張之上開事實，業據提出前置協商不成立
    通知書影本（見本院卷第12頁）、債務人全戶戶籍謄本影本
    （見本院卷第17至18頁）、財團法人金融聯合徵信中心當事
    人綜合信用報告－債務清理條例前置協商專用債權人清冊正
    本（見本院卷第44至47頁）、財政部臺北市國稅局96及97年
    度綜合所得稅各類所得資料清單正本（見本院卷第51至52頁
    ）、全國財產稅總歸戶財產查詢清單正本（見本院卷第53頁
    ）、勞工保險被保險人投保資料表（見本院卷第48至50頁）
    、債務人所有郵局及金融機構存簿封面暨內頁影本（見本院
    卷第54至78頁）、臺北市計程車駕駛人職業登記證影本（見
    本院卷第100 頁）、租車費用明細影本（見本院卷第89至95
    頁）、臺北市北投區中心里辦公處家境清寒證明書影本（見
    本院卷第16頁）等為證，核閱屬實，堪認為真正。是以債務
    人之財產確不足履行全部債務，債務人主張有不能清償債務
    之虞，堪認為真實。此外，復查無債務人有消費者債務清理
    條例第6 條第3 項、第8 條或第46條各款所定駁回更生聲請
    之事由存在，則債務人聲請更生，應屬有據。
四、爰裁定如主文。
中    華    民    國    99    年     1    月     6    日
                  民事第一庭  法      官  李瑜娟
上為正本係照原本作成。
本件不得抗告。
中    華    民    國    99    年     1    月     6    日
                              書  記  官  周嫣蘋

司法院資訊處製作；財團法人民間司法改革基金會備份。
